

João Lemos Pereira

> Principais contatos 930 661 441

955 097 637

lemos.trabalho.7@gmail.com

Redes sociais

Watsapp: 930661441 Telegram : 930661441

Endereço

Luanda, Viana

Nacionalidade

Angolana

Interesses

- Desenvolvimento de sistemas web
- Competições de programação
- Projetos pessoais de tecnologia
- Redes de Computadores

RESUMO

Finalista em Tecnologias de Desenvolvimento com foco em Front-end, atuando também como Full Stack Developer. Possui domínio em diversas linguagens de programação e experiência prática em projetos colaborativos, demonstrando excelente capacidade de trabalho em equipe.

Com facilidade de adaptação a diferentes ambientes e grande interesse em aprender novas ferramentas, mantém-se sempre receptivo a novas oportunidades que permitam crescimento profissional e contribuição para soluções inovadoras.

FORMAÇÃO ACADÊMICA

Curso Técnico de informática Colégio Pétalas do Saber

Fev 2014-2017

Eng. Informática e Comunicação Finalista - Universidade Ócar Ribas Finalista

Escola 42Luanda

Atualmente

Programação Engenharia de Softwar

EXPERIÊNCIA PROFISSIONAL

Técnico de informática 2019 - 2021 Kissonde

Professor 2020 - 2022 Centro de formação Stick Logica de Programação / Programação C++

Desenvolvidor de Softwar (ERP - odoo Framework)

Halow Tecnology

Linguagem : Python (back-end)

Dev Frontend Halow Tecnology

Duração : 6 Meses

HABILIDADES TÉCNICAS •

- Domínio de linguagem HTML, CSS, JAVASCRIPT
- Framework-frontend: React, Tailwindcss, Vite
- Programação Java (Desenvolvimento Desktop)
- Backend: Python & Node.JS
- programação C & C++(programação Competitiva)
- Programação Python (Desenvolvimento ERP odoo Web)
- Base De Dados (Mysql, PostgreySql ...)
- Controle de Versão: Git
- Repositório : GitHub
- Criação de Prototipo : Figma
- Prototipo WireFrame: StarUml

IDIOMAS

- Português: Nativo
- Inglês: Intermediário